臺灣臺中地方法院民事裁定          
                                   111年度司繼字第427號 
聲  請  人  遠信國際資融股份有限公司

法定代理人  沈文斌  


上列聲請人聲請指定被繼承人羅睿賢遺產管理人事件，本院裁定
如下：
    主  文
一、指定劉添錫律師為被繼承人羅睿賢之遺產管理人。
二、准對被繼承人羅睿賢之大陸地區以外繼承人為承認繼承之公
    示催告。
三、被繼承人羅睿賢之大陸地區以外繼承人，應自前項公示催告
    最後揭示於法院公告處、資訊網路及其他適當處所之日起，
    壹年內承認繼承。上述期限屆滿，無繼承人承認繼承時，被
    繼承人羅睿賢之遺產，於清償債權並交付遺贈物後，如有賸
    餘即歸屬國庫。
四、聲請程序費用由被繼承人羅睿賢之遺產負擔。
    理  由
一、按繼承開始時，繼承人有無不明，而無親屬會議或親屬會議
    未於一個月內選定遺產管理人者，利害關係人得聲請法院指
    定遺產管理人；又先順序繼承人均拋棄其繼承時由次順序之
    繼承人繼承，其次順序繼承人有無不明或第四順序之繼承人
    均拋棄其繼承者，準用關於無人承認繼承之規定，民法第11
    78條第2項、第1176條第6項分別定有明文。
二、聲請意旨略以：聲請人為被繼承人羅睿賢（男、民國00年0
    月00日生、身分證統一編號：Z000000000號、生前最後住所
    ：臺中市○○區○○街000巷00號）之債權人，被繼承人於110年
    9月26日死亡，被繼承人死亡後其所有繼承人均已拋棄繼承
    ，其親屬會議未於法定期間內選定遺產管理人，為對被繼承
    人主張權利，依法向本院聲請指定其遺產管理人；並提出債
    權憑證影本、戶籍謄本影本、繼承系統表、本院家事法庭公
    告影本等為證。
三、經查，聲請人主張其為被繼承人債權人，被繼承人死亡後其
    所有繼承人均已拋棄繼承，親屬會議未於法定期間內選定遺
    產管理人等事實，業經聲請人提出上開書證附卷可稽，並經
    本院依職權調取本院110年度司繼字第3581號卷宗核閱無誤
    。依上開規定，本件聲請人之聲請為有理由，應予准許。再
    者，聲請人於111年1月13日具狀推薦由劉添錫律師（事務所
    設：新北市○○區○○路○段00號10樓）擔任被繼承人之遺產管
    理人，並提出律師證書影本、遺產管理人願任同意書等在卷
    可稽，茲審酌劉添錫律師具律師執照，非但具有專業知識及
    能力，且與被繼承人所遺遺產間無利害關係，其本身亦有擔
    任本件遺產管理人之意願，又查無其他不適任之情事，是若
    由其擔任本件遺產管理人，定能秉持其專業擔當此具公益性
    質之職務，並順利達成管理保存及清算遺產之任務。執此，
    本院認為由劉添錫律師擔任被繼承人之遺產管理人，應屬妥
    適，爰指定之。
四、依家事事件法第127條第4項規定，裁定如主文。
中　　華　　民　　國　　111 　年　　3 　　月　　2 　　日
                  家事法庭  司法事務官　盧妙宜 
以上正本係照原本作成。
如不服本件裁定，得於裁定書送達之翌日起10日內，以書狀敘述
理由，向本庭提起抗告，並應繳納抗告費新臺幣1000元。
中　　華　　民　　國　　111 　年　　3 　　月　　2 　　日
                                書記官　陳品均